臺灣臺北地方法院民事裁定
111年度聲再字第1817號
                                   111年度聲再字第1818號
                                   111年度聲再字第1819號
                                   111年度聲再字第1820號
                                  111年度聲再字第1821號
                                   111年度聲再字第1822號
                                   111年度聲再字第1823號
                                   111年度聲再字第1824號
                                   111年度聲再字第1825號
111年度聲再字第1826號
              111年度聲再字第1827號
              111年度聲再字第1828號
              111年度聲再字第1829號
              111年度聲再字第1830號
              111年度聲再字第1831號
聲  請  人  姜廣利  
上列聲請人因與相對人中華電信股份有限公司臺灣北區電信分公
司間聲請再審事件，對於如附表所示確定裁定聲請再審，本院裁
定如下：
    主  文
聲請駁回。
聲請訴訟費用由聲請人負擔。
    理  由
一、聲請意旨：如附表所示。
二、按對確定裁定聲請再審，應以訴狀表明再審理由及關於再審
    理由並遵守不變期間之證據，民事訴訟法第507條準用第501
    條定有明文。而所謂表明再審理由，必須指明原確定裁定有
    如何合於法定再審事由之具體情事，始為相當；倘僅泛言有
    何條款之再審事由，而無具體情事者，難謂已合法表明再審
    理由。如未表明再審理由，其再審聲請即屬不合法，法院無
    庸命其補正，逕以裁定駁回之（最高法院109年度台簡聲字
    第14號民事裁定參照）。又民事訴訟法第496條第1項第1款
    所謂適用法規顯有錯誤者，係指確定判決所適用之法規顯然
    不合於法律規定，或與司法院現尚有效及大法官解釋顯然違
    反者，或消極的不適用法規，顯然影響判決者而言（最高法
    院81年度台再字第145號判決意旨參照）。　　
三、聲請人對於如附表所示各確定裁定（下稱原確定裁定）聲請
    再審，然核其民事聲請再審狀之內容，均僅泛言有民事訴訟
    法第496條第1項第1款之再審事由，惟未具體指明前揭裁判
    所持理由，有何顯然不合於法律規定，或違反有效之司法院
    解釋，或消極的不適用法規，顯然影響裁判之情事，揆諸首
    揭說明，難認聲請人已就原確定裁定合法表明聲請再審之理
    由，則本件聲請自非合法，且毋庸命其補正，應逕行駁回。
    　　
四、據上論結，本件聲請為不合法，爰裁定如主文。
中　　華　　民　　國　　111 　年　　5　 　月　　31　　日
                  民事第六庭  審判長法　官　許純芳
　　　　　　　　　
　　　　　　　　　　　　　　　　　　法　官  陳智暉
　　　　　　　　　　　　　　　　　　　
　　　　　　　　　　　　　　　　　　法　官　許柏彥
以上正本係照原本作成。
本裁定不得抗告。
中　　華　　民　　國　　111 　年　　5 　　月　　31　　日
                                    書記官  蔡庭復
附表：
編號 聲請再審案號 原確定裁定日期及案號 聲請意旨 1 111年度聲再字第1817號  民國110年12月29日 110年度聲再字第1532號 各前審裁定與本院109年度救字第182號裁定提起抗告逕送最高法院審理中無涉，而聲請人請求精神補償費新臺幣800萬元，相對人並無異議，依民事訴訟法第255條第1項規定，應視為「同意」訴之聲明，難謂無勝訴之望。是原確定裁定應為未合法，此聲請再審理由合於民事訴訟法第496條第1項第1款規定，則原確定裁定應予廢棄，並賜予如訴之聲明之裁定云云。 2 111年度聲再字第1818號   民國110年12月29日 110年度救字第1779號  各前審裁定與本院109年度救字第182號裁定提起抗告逕送最高法院審理中無涉，而聲請人請求精神補償費新臺幣800萬元，相對人並無異議，依民事訴訟法第255條第1項規定，應視為「同意」訴之聲明，難謂無勝訴之望，應不適用民事訴訟法第107條第1項及但書規定。是原確定裁定應為未合法，此聲請再審理由合於民事訴訟法第496條第1項第1款規定，則原確定裁定應予廢棄，並賜予如訴之聲明之裁定云云。 3 111年度聲再字第1819號   民國109年11月30日 109年度救字第890號 聲請人確實具中低收入戶證明，為法律扶助法第5條第1項第1款所稱無資力者；又再審聲請人請求精神補償費新臺幣800萬元，相對人並無異議，依民事訴訟法第255條第1項規定，應視為「同意」訴之聲明，難謂無勝訴之望，應不適用民事訴訟法第107條第1項規定。是原確定裁定應為未合法，此聲請再審理由合於民事訴訟法第496條第1項第1款規定，則原確定裁定應予廢棄，並賜予如訴之聲明之裁定云云。 4 111年度聲再字第1820號   民國110年11月30日 110年度聲再字第1024號  聲請人請求精神補償費新臺幣800萬元，相對人並無異議，依民事訴訟法第255條第1項規定，應視為「同意」訴之聲明，難謂無勝訴之望。是原確定裁定應不適用民事訴訟法第507條準用第501條第1項第4款規定，為未合法，而此聲請再審理由合於民事訴訟法第496條第1項第1款規定，則原確定裁定應予廢棄，並賜予如訴之聲明之裁定云云。 5 111年度聲再字第1821號  民國110年11月30日 110年度聲再字第1025號   6 111年度聲再字第1822號  民國110年11月30日 110年度聲再字第1026號   7 111年度聲再字第1823號 民國110年11月30日 110年度聲再字第1027號   8 111年度聲再字第1824號 民國110年11月30日 110年度聲再字第1028號   9 111年度聲再字第1825號 民國110年11月30日 110年度聲再字第1029號  10 111年度聲再字第1826號 民國110年11月30日 110年度聲再字第1030號  11 111年度聲再字第1827號 民國110年11月30日 110年度聲再字第1031號  12 111年度聲再字第1828號 民國110年11月30日 110年度聲再字第1032號  13 111年度聲再字第1829號 民國110年11月30日 110年度聲再字第1033號  14 111年度聲再字第1830號 民國110年11月30日 110年度聲再字第1034號  15 111年度聲再字第1831號 民國110年11月30日 110年度聲再字第1035號